【裁判字號】    95,上訴,1259
【裁判日期】    951220
【裁判案由】    違反槍砲彈藥刀械管制條例
【裁判全文】
臺灣高等法院臺中分院刑事判決        95年度上訴字第1259號
上  訴  人
即  被  告  丙○○
                    （另案於臺灣臺中監獄執行中）
上列上訴人因違反槍砲彈藥刀械管制條例案件，不服臺灣臺中地
方法院95年度訴緝字第25號中華民國95年5月2日第一審判決（起
訴案號：臺灣臺中地方法院檢察署94年度分六偵字第1986號），
提起上訴，本院判決如下：
    主    文
原判決撤銷。
丙○○未經許可，轉讓子彈，累犯，處有期徒刑壹年陸月，併科
罰金新臺幣拾貳萬元，罰金如易服勞役以新臺幣壹仟元折算壹日
。口徑九ｍｍ制式子彈伍顆、直徑約九ｍｍ金屬彈頭之土造子彈
貳拾柒顆、直徑約八ｍｍ金屬彈頭之土造子彈伍顆，均沒收；又
未經許可，持有子彈，累犯，處有期徒刑壹年，併科罰金新臺幣
伍萬元，罰金如易服勞役以新臺幣壹仟元折算壹日；扣案之直徑
約八．一ｍｍ金屬彈頭之土造子彈玖顆均沒收。應執行有期徒刑
貳年，併科罰金新臺幣拾伍萬元，罰金如易服勞役以新臺幣壹仟
元折算壹日；扣案之口徑九ｍｍ制式子彈伍顆、直徑約九ｍｍ金
屬彈頭之土造子彈貳拾柒顆、直徑約八ｍｍ金屬彈頭之土造子彈
伍顆及直徑約八．一ｍｍ金屬彈頭之土造子彈玖顆均沒收。
    事    實
一、丙○○曾於民國90年間，因違反毒品危害防制條例及違反槍
    砲彈藥刀械管制條例等案件，經法院分別判處有期徒刑六月
    確定，嗣並經定應執行有期徒刑十月確定，於 92年2月20日
    縮刑期滿而執行完畢。因丙○○友人乙○○（已另案審結）
    知悉丙○○有管道可以購得槍枝，遂與丙○○談妥以新臺幣
    （下同） 7萬元之代價，向丙○○購買手槍一枝，而丙○○
    則允諾免費贈與乙○○子彈。丙○○遂先於 94年1月12日，
    前往乙○○位於臺中市○區○○街24號6 樓住處，將其具殺
    傷力之9ｍｍ制式子彈5顆，贈與轉讓交付予乙○○。再於同
    年1月16 日，於乙○○外出不在上址住處時，獨自一人前往
    乙○○住處，將具殺傷力之約 9ｍｍ金屬彈頭之土造子彈40
    顆及約8ｍｍ金屬彈頭之土造子彈7顆，留存在乙○○上址房
    間內，後以電話聯絡乙○○表示將該些土造子彈均贈與轉讓
    予乙○○。丙○○復另起持有子彈之犯意，在不詳時地，取
    得具殺傷力之約8．1ｍｍ金屬彈頭之土造子彈14顆而非法持
    有之。嗣於94年1月19日晚上9時10分許，經警在乙○○上
    址住處查獲上開具殺傷力之9ｍｍ制式子彈5顆、具殺傷力之
    9ｍｍ土造子彈40顆及約8ｍｍ土造子彈7顆後。 適丙○○
    於同日晚上11時40分許，駕駛車牌號碼3W－5012號自用小客
    車前往乙○○上址住處，經埋伏員警查獲，並在其上開自用
    小客車後車廂內，扣得砂輪機一臺、電鑽機一臺、鑽頭三支
    、烙鐵一支、固定夾一臺及比例尺一支，並起出上開具殺傷
    力之約8．1ｍｍ土造子彈14顆。
二、案經臺北市政府警察局移送臺灣臺中地方法院檢察署檢察官
    偵查起訴。
    理    由
壹、有罪部分：
一、上訴人即被告丙○○（下稱被告）固坦承為警在其上開自用
    小客車之後車廂內查獲具殺傷力約 8.1ｍｍ金屬彈頭之土造
    子彈14顆，但否認上開子彈為其所有，並否認有轉讓子彈之
    犯行，辯稱： 94年1月18日下午伊與綽號「紅毛」之友人（
    下稱「紅毛」）在乙○○上址住處樓下巧遇後，便一起上樓
    至乙○○住處，而在乙○○住處內，「紅毛」自其所帶的一
    個黃色購物塑膠袋中拿出2、3支槍給乙○○觀看，並表明均
    是玩具槍；當晚12時許，伊、「紅毛」、「紅毛」之女友、
    乙○○及乙○○之女友五人相約一起至「滾石ＰＵＢ」玩，
    「紅毛」因騎乘機車怕遭警方臨檢取締，不方便攜帶該包東
    西，於是便將該包東西放至伊車子後車廂內。至翌日凌晨 5
    、6時許，「紅毛」 向乙○○借用自用小客車駕車離去後便
    未再返回，伊便開車載乙○○及乙○○之女友返家，伊有問
    乙○○，「紅毛」放的那包東西該怎麼辦，是否先放置在乙
    ○○家中，但乙○○說晚一點「紅毛」如有將其車輛開過來
    返還時，其再通知伊將該包東西載來還予「紅毛」，而為警
    查獲當時，便是因為乙○○曾經來電，但未接通，伊以為乙
    ○○是要通知伊有關那包東西的事，所以才趕往乙○○家中
    ；為警查扣之該包東西並非伊所有，而是「紅毛」的。又伊
    並無販賣改造手槍、子彈，也無製造或轉讓制式子彈、土造
    子彈予乙○○云云。
二、經查：
(一)、經警於94年1月19日晚上9時10分許，在乙○○上址住處查
    獲上開具殺傷力之9ｍｍ制式子彈5顆、具殺傷力之 9ｍｍ土
    造子彈40顆及約8ｍｍ土造子彈7顆。於同日晚上11時40分
    許，在乙○○住處前被告所駕之3W－5012號自用小客車後車
    廂內，查獲具殺傷力之約 8.1ｍｍ土造子彈14顆等情，業經
    證人乙○○於本院審理時證述無訛，並經被告供述明確。上
    開子彈經送請內政部警政署刑事警察局鑑定，其結果認：「
    三、送鑑90制式子彈伍顆，認均係口徑 9ｍｍ制式子彈，認
    均具殺傷力。詳如照片17至18。四、送鑑改造子彈成品肆拾
    顆，認均係具直徑約 9.0ｍｍ金屬彈頭之土造子彈，經採樣
    壹拾顆試射，均可擊發，認具殺傷力。詳如照片19。六、
    送鑑空彈殼拾捌顆，鑑驗情形如下：(二)柒顆，認均係具直
    徑約 8.0ｍｍ金屬彈頭之土造子彈，經採樣貳顆試射，均可
    擊發，認均具殺傷力。詳如照片22。七、送鑑改造子彈成品
    半成品壹拾玖顆，鑑驗情形如下：(一)壹拾肆顆，認均係具直
    徑約8．1ｍｍ金屬彈頭之土造子彈，經採樣伍顆試射，均可
    擊發，認具殺傷力。詳如照片24。」等情，有內政部警政署
    刑事警察局94年3月4日刑鑑字第0940016142號槍彈鑑定書一
    份附卷可稽（見偵查卷第207至215頁）。
(二)、又查，扣案之90制式子彈5顆原係被告所持有，而於94年1月
    12日，由被告持往證人乙○○上址住處贈與轉讓而交付證人
    乙○○持有；另扣案之9mm改造子彈40彈、8mm土造子彈（鑑
    定書稱空彈殼）7顆，係被告於94年1月16日，於證人乙○○
    外出不在上址住處時，獨自一人前往乙○○住處，在乙○○
    住處房間內，以電話聯絡乙○○，表示將該些土造子彈均贈
    與轉讓予乙○○等情，業經證人乙○○於 95年4月18日原審
    法院審理時結證稱：制式子彈是丙○○第一次親手交給伊的
    ，改造的子彈是丙○○去伊家找伊，伊不在家，等伊回家後
    ，子彈就在伊家中。事前有說過丙○○要拿子彈過來，但是
    丙○○拿子彈來時，伊不在家等語明確（見原審訴緝卷第15
    1、152頁）。本院命與被告對質，乙○○亦為相同之證詞（
    見本院卷第81、82頁） 。且證人乙○○於94年8月11日、94
    年9月29日原審法院審理時，亦均供稱：上開制式9mm子彈 5
    顆、9mm土造子彈40顆、 8mm土造子彈7顆均係被告丙○○所
    交付 （見原審訴字卷第50、134頁），足以佐證乙○○之證
    詞前後一致，而可採信。被告轉讓具殺傷力之制式及土造子
    彈給乙○○之犯行，事證明確，可以認定。被告否認轉讓子
    彈給乙○○之犯行，與事實不符，不能採信。
(三)、被告辯稱：在伊車上查扣之土造子彈等物，均係紅毛所放云
    云。惟上開具殺傷力之約8．1ｍｍ土造子彈14顆，係在被告
    車上查獲，為被告所不否認，並有上開子彈14顆扣案可憑，
    被告又未能交待紅毛之姓名及住居所供查證，就現存之證據
    ，已足認定在被告車上所查扣具殺傷力之土造子彈14顆係被
    告所持有。被告辯稱在其車上查扣之子彈係紅毛所有，亦難
    採信。
三、證人乙○○於 94年1月20日檢察官訊問時供述：改造子彈跟
    制式子彈都是「紅毛」拿去寄放伊家中的。而丙○○車上的
    東西都是「紅毛」的等語（見偵查卷第90、91頁）；於94年
    2月17日偵查中供述：扣到的 40顆子彈，是朋友「紅毛」寄
    放的。在被查獲前一天下午5、6點，「紅毛」到伊家找伊，
    晚上時要一起去跳舞，因「紅毛」身上有帶一包東西，裡面
    有子彈及海洛因，「紅毛」就說先寄放在伊家，等跳完舞再
    回來拿；伊並沒有向丙○○買過槍等語（見偵查卷第154、1
    56頁）；及於94年6月2日偵查中供述：扣到制式及改造子彈
    是丙○○及「紅毛」一起到伊家拿給伊，是「紅毛」親手拿
    給伊，但「紅毛」跟丙○○是朋友，伊無法確定跟丙○○有
    無關係等語 （見偵查卷第259頁），將自其住處為警查扣之
    制式子彈及改造子彈之所有人，均卸責予姓名、年籍不詳之
    「紅毛」，並供述與被告無關。然證人乙○○於94年6月2日
    偵查訊問末了，檢察官質以：「丙○○說那些東西是你的，
    連同他車上搜到之東西亦是你的，但後來又改稱說是紅毛的
    ，有何意見？」乙○○稱；「因為他後來要我改口供，一開
    始他說是我，是因為他被捉到很生氣，後來我們有說好全部
    推給紅毛。」等語（見偵查卷第260頁）及於95年4月18日原
    審法院審理時到庭結證稱：「（被告問：你說我拜託你不要
    把我咬出來是什麼時候跟你說？）就是在我們從臺北被押到
    臺中地檢署的拘留所時，當時法警還不知道我們是同案的，
    所以將我們拘留在同一間，直到檢察官訊問我們後，才知道
    我們是禁見的，才將我們隔離，且檢察官是因為我翻供，才
    將我們禁見隔離。」等語（見原審訴緝字卷第156頁） 以觀
    ，證人乙○○前開為被告卸責之供詞，顯係在員警押解至臺
    灣臺中地方法院檢察署之過程中，因未予隔離，致證人乙○
    ○受被告之唆使，始於偵查中為與警詢中不同之供述。另酌
    以證人乙○○與被告間，原係朋友關係，且素無仇隙，業據
    渠二人陳明在卷，證人乙○○與被告間復無利害衝突，無相
    互推諉之必要，證人乙○○倘非確認該轉讓交付予其子彈之
    人係被告，其基於二人友誼為迴護被告，於法院審理時自可
    證稱交付之人係「紅毛」，而無需甘冒日後遭被告報復之危
    險，而仍堅稱係被告；是堪認證人乙○○於原審法院及本院
    審理時所為之證詞，其可信性顯較之前於偵查中所為反覆之
    供詞為高。
四、扣案具殺傷力之約8．1ｍｍ金屬彈頭之土造子彈14顆，係在
    被告所駕駛之3W－5012號自用小客車後車廂內為警查扣。而
    該14顆子彈之直徑，與被告轉讓與證人乙○○之約 9ｍｍ之
    改造子彈40顆及約8ｍｍ之土造子彈7顆均不相同。且其持有
    子彈目的不同，被告就此部分子彈之持有行為，顯係另行起
    意，與其轉讓制式子彈及土造子彈予證人乙○○之犯行，無
    實質上或裁判上一罪關係。
五、綜上所述，被告上開未經許可而轉讓制式子彈、轉讓土造子
    彈及未經許可而持有土造子彈之犯行，事證明確，應予依法
    論科。
六、新舊法比較：查被告行為後，94年1月7日修正公布之刑法
    ，自95年7月1日施行，修正後之刑法刪除第55、56條關於牽
    連犯、連續犯之規定。本件公訴人所起訴被告所犯製造子彈
    罪、轉讓子彈等罪，具有牽連犯、連續犯之關係，依修正前
    即行為時之規定，應從一重之罪處斷；或以一罪論。依修正
    後之刑法既已刪除牽連犯、連續犯之規定，則所犯上述各罪
    應依數罪併罰之規定分論併罰。比較新舊法之規定，修正後
    之規定並非較有利於被告，依刑法第2條第1項之規定，應適
    用行為時之法律，即適用修正前刑法第55條牽連犯及第56條
    連續犯之規定。又被告犯罪時，刑法第42條第2 項前段規
    定：罰金易服勞役以1元以上3元以下折算一日。被告行為時
    之易服勞役折算標準，業據修正前罰金罰鍰提高標準條例第
    2條前段規定，就其原定數額提高為100倍折算一日，則本件
    被告行為時易服勞役折算標準，應以銀元300元折算1日，即
    新台幣900元折算1日。惟95年7月1日修正公布施行之刑法第
    42條第3 項前段規定：易服勞役以新台幣一仟元、二仟元或
    三仟元折算一日。比較修正前後之易服勞役折算標準，以修
    正後之規定，較有利於被告，依刑法第2條第1項後段規定，
    應適用修正後刑法第42條第3 項前段規定，定其折算標準。
    被告行為後，刑法第51條業於民國94年1月7日修正公布，
    並於95 年7月1日施行，修正前刑法第51 條規定：「數罪併
    罰，分別宣告其罪之刑，依左列各款定其應執行者：」其中
    第5 款規定：「宣告多數有期徒刑者，於各刑中之最長期以
    上，各刑合併之刑期以下，定其刑。但不得逾二十年。」修
    正後刑法第51條第5 款規定：「宣告多數有期徒刑者，於各
    刑中之最長期以上，各刑合併之刑期以下，定其刑期。但不
    得逾三十年。」比較結果，修正後刑法並非有利於行為人，
    依刑法第2條第1項前段之規定，仍應依修正前刑法，定其應
    執行刑。
七、核被告贈送子彈予乙○○之犯行，係犯槍砲彈藥刀械管制條
    例第11條第2 項之未經許可轉讓子彈罪；其持有子彈之犯行
    ，應成立同條例第12條第4 項之之未經許可持有子彈罪。被
    告持有制式子彈之低度行為，為轉讓子彈之高度行為所吸收
    ，不另論罪；又被告二次轉讓子彈予乙○○之行為，時間緊
    接，所犯罪名相同，顯係基於概括之犯意為之，為連續犯，
    應依修正前刑法第56條之規定以一罪論。被告所犯未經許可
    轉讓子彈罪及未經許可而持有子彈罪，犯意各別，行為互殊
    ，應予分論併罰。末查，被告前於90年間，因違反毒品危害
    防制條例案件及違反槍砲彈藥刀械管制條例，經臺灣臺中地
    方法及本院各判處有期徒刑六月確定，嗣並經本院定應執行
    刑有期徒刑十月確定，於 92年2月20日執行完畢，有臺灣臺
    中地方法院檢察署刑案資料查註紀錄表及臺灣高等法院被告
    全國前案紀錄表各一份在卷足憑，其於受有期徒刑執行完畢
    後，於五年以內故意再犯本件有期徒刑以上之轉讓子彈罪及
    持有子彈罪，不論依修正前之刑法第47條，或修正後之刑法
    第47條第1 項之規定，均構成累犯，對被告而言並無有利或
    不利之情形，自不生新舊法比較之問題，應逕依修正前之刑
    法第47條，論以累犯，並加重其刑。
八、原審法院認被告製造子彈及持有子彈犯行，事證明確，對被
    告論處罪刑，固非無見。但被告製造子彈部分犯行，不能證
    明，原審認被告有製造子彈犯行，認事未洽。所處罰金刑易
    服勞役之標準，已有修正，原審判決未及比較適用，嫌有不
    合。被告上訴否認有轉讓子彈及持有子彈犯行，其此部分之
    上訴為無理由。被告上訴否認有製造子彈犯行，其此部分犯
    之上訴為有理由，且原審法院有上開瑕疵，應由本院將原審
    判決撤銷，並自為判決。爰審酌被告有犯罪之前科紀錄，素
    行不佳，明知未經許可不得非法轉讓及持有子彈，仍為轉讓
    及持有之行為，犯罪之動機可議，且轉讓及持有之土造子彈
    數量非少，對社會治安存有潛在之危險，惡性非輕，況被告
    犯後猶飾語狡辯，難認已有悔過之具體表現；惟衡酌其未曾
    以該等子彈犯罪，因此造成公眾或他人之具體現實惡害，所
    生損害不大等一切情狀，分別量處如主文所示之刑，並定其
    應執行之刑，並就併科罰金部分諭知易服勞役之折算標準。
九、扣案具有殺傷力之9ｍｍ制式子彈5顆、直徑約 9ｍｍ金屬彈
    頭之土造子彈27顆（原為40顆，其中13顆因鑑定，加以試射
    耗盡，已無殺傷力）、直徑約8ｍｍ金屬彈頭之土造子彈5顆
    （原為7顆，其中2顆因鑑定，加以試射耗盡，已無殺傷力）
    及直徑約8.1ｍｍ金屬彈頭之土造子彈9顆（原為14顆，其中
    5顆因鑑定，加以試射耗盡，已無殺傷力） ，均屬違禁物，
    應依刑法第38條第1項第1款之規定併予宣告沒收。又自被告
    所駕駛車牌號碼3W－5012號自用小客車後車廂內，扣得之砂
    輪機一臺、電鑽機一臺、鑽頭三支、烙鐵一支、固定夾一臺
    及比例尺一支等工具，被告否認為其所有製造子彈所用。本
    院查無證據足以證明，上開工具係製造子彈犯罪所用，不宜
    宣告沒收。另自被告所駕駛之上開自用小客車後車廂內，所
    查扣之仿ＧＬＯＣＫ廠27型半自動手槍製造之金屬玩具手槍
    一枝（槍枝管制編號0000000000號）、仿ＦＮ廠ＵＳＰ型半
    自動手槍製造之金屬玩具手槍一枝（槍枝管制編號00000000
    00號）、仿ＢＥＲＥＴＴＡ廠84型半自動手槍製造之金屬玩
    具手槍一枝（含玩具金屬彈匣二個及土造金屬槍管半成品二
    支；槍枝管制編號0000000000號）及玩具金屬彈殼五顆，均
    不具殺傷力而非屬違禁物品，此有前述槍彈鑑定書在卷可稽
    ，且與被告本件犯行俱無直接關連性，核與刑法沒收要件未
    合，爰不併為沒收之諭知，附此敘明。
貳、不另為無罪諭知部分：
一、公訴意旨略以：被告出售槍枝予乙○○，允諾贈送子彈給乙
    ○○，除於贈送9ｍｍ制式子彈五顆外，並於94年1月16日某
    許，在臺中市○區○○街24號6 樓乙○○住處，將具殺傷力
    之約9ｍｍ金屬彈頭之土造子彈40顆及約8ｍｍ金屬彈頭之土
    造子彈 7顆後，留存在乙○○上址房間內，後以電話聯絡乙
    ○○表示將該些土造子彈均贈與轉讓予乙○○，認被告尚涉
    犯槍砲彈藥刀械管制條例第12條第1項之製造子彈罪嫌云云
    。
二、公訴人認被告尚涉製造子彈罪嫌，係以證人乙○○之證詞，
    並有上開土造子彈及製造子彈之工具砂輪機一臺、電鑽機一
    臺、鑽頭三支、烙鐵一支、固定夾一臺及比例尺一支等工具
    扣案可憑。但被告否認有製造子彈之犯行。
三、經查：證人乙○○於94年8月11日原審法院供稱：94年1月
    16日丙○○有前往伊住處，伊當時不在家，所以被告打電話
    給伊，告訴伊東西已經帶來，要伊回去幫他在製造時候做一
    些工作。但是伊告訴被告沒有辦法馬上回去，而且會很晚回
    去。當天伊回去之後，就看到家裡有這些子彈。於是伊打電
    話給被告，被告告訴伊子彈都已做好了，所以伊才確認那些
    子彈應是被告製造的云云（見原審訴字第51頁）。於94年
    9月29日，原審法院審理時亦供述：查獲的9ｍｍ制式子彈五
    顆是丙○○在 94年1月12日在伊住處交給伊的。因為伊要向
    丙○○買槍，所以這 5顆子彈是丙○○送給伊的。而丙○○
    會於94年1月16日交9ｍｍ金屬彈頭之土造子彈40顆及 8ｍｍ
    金屬彈頭之土造子彈 7顆給伊，是因為當初有和丙○○約定
    好，伊跟他買槍他會附贈子彈。伊所以會跟丙○○買槍，是
    因為伊自己有玩道具槍的嗜好，所以因為好奇，才想到要將
    玩具槍升級為真槍。因為朋友介紹伊與丙○○認識的時候，
    有提到丙○○有在幫人改造槍枝，所以伊才會想到找丙○○
    幫忙。而丙○○是分二次拿子彈給伊，第二次交給伊子彈的
    地點也是在伊住處。這一次是伊回到家裡，就在房間內看到
    那些土造子彈。伊與丙○○是以電話聯絡，伊有打電話問丙
    ○○說，這些子彈是已經弄好的嗎？丙○○回答伊說：對，
    我已經弄好了。所以伊才知道這些子彈是丙○○拿到伊家要
    給伊的等語（見原審訴字第133、134頁）。依證人乙○○所
    證，伊並未目睹被告製造子彈。扣案之之砂輪機 1臺、電
    鑽機1臺、鑽頭3支、烙鐵1支、固定夾1臺、比例尺 1支等物
    ，經本院送請內政部警政署刑事警察局鑑定是否適於製造、
    改造扣案之子彈成品或半成品。該局認扣案上開工具，為一
    般五金工具，因涉及行為人之知識、經驗及技術，故無法臆
    測是否適於製造、改造扣案之子彈成品、半成品，此有該局
    95年8月21日刑鑑字第950120714號函可憑。依證人乙○○
    之證詞、扣案之工具，並不足以證明在乙○○住處查獲之具
    殺傷力之9ｍｍ土造子彈40顆及 8ｍｍ土造子彈7顆，是被告
    在乙○○住處所製造。此外又查無其他證據，足以證明上開
    47顆土造子彈是被告所製造，被告製造子彈之犯行，不能證
    明。
四、依上開說明，被告製造子彈部分犯行，不能證明。因公訴人
    認被告製造子彈犯行，與上開有罪之轉讓子彈犯行，有牽連
    犯之裁判上一罪之關係，爰不另為無罪之諭知。
據上論斷，應依刑事訴訟法第369條第1項前段、第364條、第299
條第1項前段，槍砲彈藥刀械管制條例第12條第2項、第4項， 刑
法第11條前段、第2條第1項、第42條第3項、第38條第1項第1 款
，修正前刑法第56條、第47條、第51條第5款、第7款，判決如主
文。
本案經檢察官甲○○到庭執行職務。
中    華    民    國    95    年    12    月    20    日
              刑事第九庭  審判長法  官  陳  筱  珮
                                法  官  康  應  龍
                                法  官  趙  春  碧
上列正本證明與原本無異。
如不服本判決應於收受送達後十日內向本院提出上訴書狀，其未
敘述上訴之理由者並得於提起上訴後十日內向本院補提理由書（
均須按他造當事人之人數附繕本）。
                                書記官  胡  美  娟
中    華    民    國    95    年    12    月    21    日
附錄論罪科刑法條
槍砲彈藥刀械管制條例第12條：
未經許可，製造、販賣或運輸子彈者，處1年以上7年以下有期徒
刑，併科新台幣500萬元以下罰金。
未經許可，轉讓、出租或出借子彈者，處6月以上5年以下有期徒
刑，併科新台幣300萬元以下罰金。
意圖供自己或他人犯罪之用，而犯前二項之罪者，處3年以上10
年以下有期徒刑，併科新台幣700萬元以下罰金。
未經許可，持有、寄藏或意圖販賣而陳列子彈者，處5年以下有
期徒刑，併科新台幣300萬元以下罰金。
第1項至第3項之未遂犯罰之。
                                                      Ｒ


司法院資訊處製作；財團法人民間司法改革基金會備份。
